Dossiers de clients de l'étude XXIV (1790-1924)
Archives nationales (France)
Dossiers de clients de l'étude XXIV
1790-1924
MC/DC/XXIV/1-MC/DC/XXIV/3
Etude XXIV
3 boîtes, 0,18 ml
Archives nationales de France
Minutes et répertoires: la loi 2008-696 du 15 juillet 2008 relative aux archives a fixé à 75 ans à compter de la date de
l'acte, ou à 25 ans à compter de la date du décès de l'intéressé si ce délai est plus bref, le délai de communication des
minutes et répertoires des notaires; ce délai est porté à 100 ans à compter de la date de l'acte si le document se
rapporte à un mineur (code du Patrimoine, articles L213-2, 4e d et 5e).
Autres documents de l'étude (dossiers de clients, comptabilité...): ces archives privées sont communicables aux
mêmes conditions que les minutes et répertoires des notaires.
Dépôt
MC/DC/XXIV/1. Familles
MC/DC/XXIV/2. Particuliers
MC/DC/XXIV/3. Titres de propriété
Archives de l'étude XXIV
« Mélanges » (dossiers de clients de l'étude XXIV (1606-1923)
Archives de l'étude XXIV
Archives de l'étude XXIV
« Mélanges » (dossiers de clients) de l'étude XXIV
«Mélanges» (dossiers de clients) de l’étude XXIV. MC/ET/XXIV/1305/A, MC/ET/XXIV/1306/A et MC/ET/XXIV/1135 (1606-1923)
- Familles, 1790-1901; MC/DC/XXIV/1
  Famille Castellane
  - Famille Castellane, 1790-1901; MC/DC/XXIV/1
    La famille Castellane est une famille de la noblesse provençale du XIe siècle.
    - Louise Cordelia Eucharis Greffulhe, épouse d'Esprit Victor Elisabeth Boniface, comte de Castellane, sans date; MC/DC/XXIV/1
      Louise Cordelia Eucharis de Greffulhe est née à Londres en 1796, et décédée à Paris en 1847. Elle est en contact avec les cercles littéraires et politiques de son temps, et fréquente notamment Châteaubriand et le comte de Molé.
      Compte.
      Greffulhe, Louise Cordelia Eucharis; Castellane, Esprit Victor Elisabeth Boniface (comte de); compte
    - Titre de propriété Acosta, sis à Aubergenville (Yvelines), 1790-1901; MC/DC/XXIV/1
      Anciens titres de propriété: mainlevée, opposition et extrait d'opposition, consentement, vente (1790-1805).
      Aquisition et affaires immobilières sur la propriété d'Acosta: affiches, purges légales, procuration, convention, consentement, quittances, partage, échange, ventes, renonciation, certificat et état d'inscription, cession, reçus, adjudication, notoriétés après décès, correspondance (1824-1901).
      Aubergenville (Yvelines); Yvelines (Ile-de-France, département); mainlevée; acte de vente; affiche; procuration; convention; quittance; partage; échange; renonciation; certificat; notoriété; correspondance
- Particuliers, 1868-1924; MC/DC/XXIV/2
  Claire Sidonie Marie Rinjard
  - Claire Sidonie Marie Rinjard, veuve d'Edme Ludovic Duchesne, 1868-1924; MC/DC/XXIV/2
    Claire Sidonie Marie Rinjard, veuve d'Edme Ludovic Duchesne, demeurant à Ferrières-en-Gâtinais (Loiret).
    Rinjard, Claire Sidonie Marie; Duchesne, Edme Ludovic; Loiret (Centre, département); Ferrières-en-Gâtinais (Loiret)
    - Papiers personnels, 1878-1924; MC/DC/XXIV/2
      Papiers fianciers: état de l'actif et du passif, factures, relevé de comptes, inventaire des biens, état progressif de fortune, liste des valeurs, convention,cession et transport, notes, correspondance (1878-1924).
      Succession de Victoire Amélie Violette, veuve d'Alexandre Olivier Rinjard, demeurant à Orléans, décédée le 20 juillet 1893 (mère de Claire Sidonie Marie Rinjard): liquidation de la succession (1894).
      Violette, Victoire Amélie; Rinjard, Alexandre Olivier; Orléans (Loiret); Loiret (Centre, département); compte; inventaire; liste; cession; note; correspondance; liquidation
    - Succession d'Edme Ludovic Duchesne, 1868-1879; MC/DC/XXIV/2
      Succession d'Edme Ludovic Duchesne, négociant, demeurant à Ferrières -en-G â tinais, décédé le 7 janvier 1876 (époux de Claire Sidonie Marie Rinjard).
      Papiers concernant la famille Duchesne: donation, convention, partage, liquidation de la communauté et de la succession (1868-1872).
      Papiers relatifs à la succession: relevé de ventes, inventaire après décès, notes (1877-1879).
      négociant; donation; convention; partage; liquidation; inventaire après décès
- Titres de propriété, 1868-1898; MC/DC/XXIV/3
  Terrain sis à Saint-Maur-les-Fossés (Val-de-Marne)
  Terrains sis 13, rue du Dessous-des-Berges
  - Terrain sis à Saint-Maur-les-Fossés (Val-de-Marne), 1868; MC/DC/XXIV/3
    Acquisition par Alexandre Perrin, coiffeur, demeurant 8, rue des Fossés-Saint-Victor: acte de vente.
    Perrin, Alexandre; coiffeur; acte de vente; Fossés-Saint-Victor (rue des)
  - Terrain sis 13, rue du Dessous-des-Berges, 1882-1898; MC/DC/XXIV/3
    Acquisition et possession du terrain par Georges Corcilius, fabricant de creusets, et Elisabeth Weissendy, son épouse, veuve en premières noces de Nicolas Vachez: vente, quittance, radiation, assurance incendie, donation, notoriété, avis d'imposition, jugement d'ouverture de voie, notes, correspondance.
    acte de vente; quittance; donation; notoriété; décision de justice; note; correspondance; Corcilius, Georges; Weissendy, Elisabeth; Vachez, Nicolas; Dessous-des-Berges (rue du)